test/src/gt-norm-yamls/A-a_21_siisti_oahpa-gt-norm-dial_Jok.gen.yaml
Config:
  hfst:
    Gen: ../../../src/generator-gt-norm.hfst
    Morph: ../../../src/analyser-gt-norm.hfst
  xerox:
    Gen: ../../../src/generator-gt-norm.xfst
    Morph: ../../../src/analyser-gt-norm.xfst
    App: lookup

Tests:

# todo:
# Proofread the gold standard (below)
# Then: linnrun analyser, then correct.


  Noun - pappi - ei tsekattu : # Noun 'clean' - ei tsekattu
     siisti+A+Sg+Nom: siisti
     siisti+A+Sg+Gen: siistin
     siisti+A+Sg+Par: siistiä
     siisti+A+Sg+Tra: siistiksi
     siisti+A+Sg+Abe: siistittä
     siisti+A+Sg+Ine: siistissä
     siisti+A+Sg+Ela: siististä
     siisti+A+Sg+Ill: siisthiin
     siisti+A+Sg+Ade: siistilä
     siisti+A+Sg+Abl: siistiltä
     siisti+A+Sg+All: [siistile, siistilet]
     siisti+A+Sg+Ess: siistinä

     siisti+A+Pl+Nom: siistit
     siisti+A+Pl+Gen: siistitten
     siisti+A+Pl+Par: siistiä
     siisti+A+Pl+Tra: siistiksi
     siisti+A+Pl+Abe: siistittä
     siisti+A+Pl+Ine: siistissä
     siisti+A+Pl+Ela: siististä
     siisti+A+Pl+Ill: siisthiin
     siisti+A+Pl+Ade: siistilä
     siisti+A+Pl+Abl: siistiltä
     siisti+A+Pl+All: [siistile, siistilet]
     siisti+A+Pl+Com: siistine
     siisti+A+Pl+Ess: siistinä

     siisti+A+Sg+Compar+Nom: siistimpi
     siisti+A+Sg+Compar+Gen: siistimän
     siisti+A+Sg+Compar+Par: siistimpää
     siisti+A+Sg+Compar+Tra: siistimäksi
     siisti+A+Sg+Compar+Abe: siistimättä
     siisti+A+Sg+Compar+Ine: siistimässä
     siisti+A+Sg+Compar+Ela: siistimästä
     siisti+A+Sg+Compar+Ill: siistimphään
     siisti+A+Sg+Compar+Ade: siistimällä
     siisti+A+Sg+Compar+Abl: siistimältä
     siisti+A+Sg+Compar+All: [siistimälle, siistimället]
     siisti+A+Sg+Compar+Ess: siistimpännä

     siisti+A+Pl+Compar+Nom: siistimät
     siisti+A+Pl+Compar+Gen: siistimitten
     siisti+A+Pl+Compar+Par: siistimpiä
     siisti+A+Pl+Compar+Tra: siistimiksi
     siisti+A+Pl+Compar+Abe: siistimittä
     siisti+A+Pl+Compar+Ine: siistimissä
     siisti+A+Pl+Compar+Ela: siistimistä
     siisti+A+Pl+Compar+Ill: siistimphiin
     siisti+A+Pl+Compar+Ade: siistimillä
     siisti+A+Pl+Compar+Abl: siistimiltä
     siisti+A+Pl+Compar+All: [siistimille, siistimillet]
     siisti+A+Pl+Compar+Ess: siistimpinnä
     siisti+A+Pl+Compar+Com: siistimpinne

     # Varengin varieteetissä lyhyt -i on myös mahdollista superlatiivissa, vaikka se ei ole kovin tavallista.
     # Se ei ole muissa kveenimurteissa.
     # Katso Kainun kielen grammatikin (2014) s.183.

     siisti+A+Sg+Superl+Nom: siistiin
     siisti+A+Sg+Superl+Gen: siistiimän
     siisti+A+Sg+Superl+Par: siistiintä
     siisti+A+Sg+Superl+Tra: siistiimäksi
     siisti+A+Sg+Superl+Abe: siistiimättä
     siisti+A+Sg+Superl+Ine: siistiimässä
     siisti+A+Sg+Superl+Ela: siistiimästä
     siisti+A+Sg+Superl+Ill: siistiimphään
     siisti+A+Sg+Superl+Ade: siistiimällä
     siisti+A+Sg+Superl+Abl: siistiimältä
     siisti+A+Sg+Superl+All: [siistiimälle, siistiimället]
     siisti+A+Sg+Superl+Ess: siistiimpännä

     siisti+A+Pl+Superl+Nom: siistiimät
     siisti+A+Pl+Superl+Gen: siistiimitten
     siisti+A+Pl+Superl+Par: siistiimpiä
     siisti+A+Pl+Superl+Tra: siistiimiksi
     siisti+A+Pl+Superl+Abe: siistiimittä
     siisti+A+Pl+Superl+Ine: siistiimissä
     siisti+A+Pl+Superl+Ela: siistiimistä
     siisti+A+Pl+Superl+Ill: siistiimphiin
     siisti+A+Pl+Superl+Ade: siistiimillä
     siisti+A+Pl+Superl+Abl: siistiimiltä
     siisti+A+Pl+Superl+All: [siistiimille, siistiimillet]
     siisti+A+Pl+Superl+Ess: siistiimpinnä
     siisti+A+Pl+Superl+Com: siistiimpinne
